【裁判字號】    97,訴,1265
【裁判日期】    971231
【裁判案由】    違反毒品危害防制條例
【裁判全文】
臺灣新竹地方法院刑事判決              97年度訴字第1265號
公  訴  人  臺灣新竹地方法院檢察署檢察官
被      告  甲○○
                    （另案在臺灣桃園女子監獄執行）
上列被告因違反毒品危害防制條例案件，經檢察官提起公訴（97
年度毒偵字第2184號），被告於本院準備程序進行中，先就被訴
事實為有罪之陳述，經本院合議庭裁定由法官獨任進行簡式審判
程序，本院判決如下：
    主  文
甲○○施用第一級毒品，累犯，處有期徒刑捌月。
    事  實
一、(一)甲○○前因施用毒品案件，經臺灣桃園地方法院於民國87
    年10月6日以87年度毒聲字第2011號裁定送勒戒處所觀察勒
    戒後，因認有繼續施用毒品之傾向，由同法院於88年1月26
    日以88年度毒聲字第285號裁定令入戒治處所施以強制戒治
    ，嗣強制戒治屆滿3個月，其成效經評定為合格，經同法院
    於88年6月8日以88年度毒聲字第3162號裁定停止戒治，所餘
    期間付保護管束，於88年6月25日釋放出所，詎其於保護管
    束期間，有再施用第二級毒品之行為，違反保護管束應遵守
    事項情節重大，經同法院於88年11月30日以88年度毒聲字第
    7106號裁定撤銷停止戒治，令入戒治處所施以強制戒治，迄
    89年8月7日強制戒治完畢，並由臺灣桃園地方法院檢察署檢
    察官於89年8月25日以89年度戒偵字第451號為不起訴處分確
    定。詎二犯施用毒品案件，經臺灣桃園地方法院於89年11月
    17日以89年度毒聲字第7244號裁定令入戒治處所施以強制戒
    治，嗣強制戒治屆滿3個月，其成效經評定為合格，經同法
    院於90年10月9日以90年度毒聲字第4188號裁定停止戒治，
    所餘期間付保護管束，於90年10月25日釋放出所，迄90年11
    月16日保護管束期滿未經撤銷視為執行完畢，刑責部分則由
    同法院於90年3月16日以90年度壢簡字第181號判決判處有期
    徒刑6月確定。竟三犯施用毒品案件，經臺灣桃園地方法院
    於92年10月31日以92年度毒聲字第3296號裁定令入戒治處所
    施以強制戒治，惟因毒品危害防制條例於93年1月9日修正施
    行而未執行，刑責部分則由同法院於93年7月30日以92年度
    壢簡字第1741號判決就施用第一級毒品部分判處有期徒刑6
    月，就施用第二級毒品部分判處有期徒刑4月，定應執行刑
    為有期徒刑10月確定，於95年6月24日縮短刑期執行完畢出
    監。嗣四犯施用毒品案件，經同法院於97年6月6日以97年度
    審訴字第408號判決就施用第一級毒品部分判處有期徒刑7月
    ，就施用第二級毒品部分判處有期徒刑5月，定應執行刑為
    有期徒刑10月確定，刻正執行中。又五犯施用毒品案件，經
    臺灣桃園地方法院於97年12月12日以97年度審訴字第2947號
    判決就施用第一級毒品部分判處有期徒刑7月，就施用第二
    級毒品部分判處有期徒刑5月，定應執行刑為有期徒刑9月。
    旋六犯施用毒品案件，經本院於97年12月9日以97年度訴字
    第1079號判決就施用第一級毒品部分判處有期徒刑9月，就
    施用第二級毒品部分判處有期徒刑7月，定應執行刑為有期
    徒刑1年2月。(二)詎甲○○仍不知悛悔，基於施用第一級毒品
    之犯意，於97年8月13日上午某時許，在新竹縣竹東鎮○○
    路315巷6號住處，以將海洛因混合白開水置入注射針筒施打
    之方式，施用第一級毒品海洛因1次。嗣於同日上午11時27
    分許，在新竹縣橫山鄉○○路○段122號統一超商前，涉嫌竊
    取他人自用小客車內財物，經警調閱監視影設備後循線通知
    於翌日即97年8月14日至警局製作筆錄，經警採集尿液送驗
    結果呈嗎啡、可待因陽性反應，而查悉上情。
二、案經新竹縣政府警察局橫山分局報請臺灣新竹地方法院檢察
    署檢察官偵查起訴。
    理  由
一、訊據被告甲○○對於上揭事實坦認不諱（見本院卷第17、25
    頁之準備程序筆錄、簡式審判筆錄），其為警查獲後採集尿
    液送請詮昕科技股份有限公司以EIA酵素免疫分析法初步檢
    驗及以GC/MS氣相層析/質譜儀法確認檢驗後，呈嗎啡、可待
    因陽性反應，有該公司97年8月21日濫用藥物檢驗報告、尿
    液採驗作業管制紀錄在卷可稽（見97年度毒偵字第2184號卷
    第6-7頁）。綜上足認被告自白核與事實相符。又其前有事
    實欄所載之施用毒品前科紀錄，有臺灣高等法院被告前案紀
    錄表、臺灣桃園地方法院97年度審訴字第2947號刑事判決、
    本院97年度訴字第1079號宣示判決筆錄附卷可憑。綜上所述
    ，本案事證明確，被告七犯施用毒品犯行堪以認定，應依法
    論科。
二、核被告所為係犯毒品危害防制條例第10條第1項之施用第一
    級毒品罪。其持有海洛因之低度行為，應為施用海洛因之高
    度行為所吸收，不另論罪。被告前因三犯施用毒品案件，經
    臺灣桃園地方法院於93年7月30日以92年度壢簡字第1741號
    判決就施用第一級毒品部分判處有期徒刑6月，就施用第二
    級毒品部分判處有期徒刑4月，定應執行刑為有期徒刑10月
    確定，於95年6月24日縮短刑期執行完畢出監，此有臺灣高
    等法院被告前案紀錄表在卷可按，其於5年以內故意再犯有
    期徒刑以上之罪，為累犯，應依刑法第47條第1項之規定加
    重其刑。爰審酌被告犯罪後坦承犯行，前已有事實欄所載之
    施用毒品前科，惟又違反禁令，非法施用足以導致精神障礙
    及生命危險之毒品，顯見自制力甚低，所為對個人身心戕害
    程度，暨被告之生活狀況、品行、智識程度、犯罪之動機、
    目的、手段、所生危害及犯罪後之態度等一切情狀，量處如
    主文所示之刑。
據上論斷，應依刑事訴訟法第273條之1第1項、第299條第1項前
段，毒品危害防制條例第10條第1項，刑法第11條前段、第47條
第1項，判決如主文。
本案經檢察官郭進昌到庭執行職務
中    華    民    國    97    年    12    月    31    日
                  刑事第一庭  法  官  吳靜怡
以上正本證明與原本無異。
如不服本判決應於收受本判決後10日內向本院提出上訴書狀，上
訴書狀應敘述具體理由。上訴書狀未敘述上訴理由者，應於上訴
期間屆滿後20日內補提理由書狀於本院 (均須按他造當事人之人
數附繕本 )「切勿逕送上級法院」。
中    華    民    國    98    年    1     月    5     日
                              書記官  劉亭筠
附錄本案論罪科刑法條全文：
毒品危害防制條例第10條第1項
施用第一級毒品者，處 6 月以上 5 年以下有期徒刑。


司法院資訊處製作；財團法人民間司法改革基金會備份。
